【裁判字號】    89,易,1095
【裁判日期】    890622
【裁判案由】    妨害秩序
【裁判全文】
臺灣桃園地方法院刑事判決                        八十九年度易字第一九五號
    公  訴  人  臺灣桃園地方法院檢察署檢察官
    被      告  甲○○
右列被告因妨害秩序案件，經檢察官提起公訴（八十九年度偵字第四九五四號），本
院判決如左：
    主      文
甲○○以文字，公然煽惑他人犯罪，累犯，處有期徒刑拾月。六合彩號碼單柒拾玖張
沒收。
    事      實
一、甲○○自民國七十八年間起，因妨害秩序案件，分別經臺灣板橋地方法院以七十
    八年易字第三０八六號判處有期徒刑二月，臺灣新竹地方法院以八十年度易字第
    八六五號及八十年易字二二三二號，分別判處有期徒刑五月及六月，臺灣板橋地
    方法院以八十二年易字第二九五一號判處有期徒刑七月，臺灣雲林地方法院以八
    十四年易緝字第四０號判處有期徒刑七月，臺灣桃園地方法院八十六年易字第八
    五九號判處有期徒刑九月，臺灣臺南地方法院八十六年易字第三四五四號判處有
    期徒刑八月，均經確定及執行完畢，其最後一次執行完畢日期為八十七年十月二
    十九日，詎猶不知悔改，於八十九年三月三十日上午八時許，在桃園縣桃園市○
    ○路新民大樓騎樓處之公眾得出入之場所擺設攤位，公然販售六合彩開獎號碼（
    俗稱明牌）之文字，以此方式煽惑他人簽選六合彩號碼賭博財物，嗣於同日上午
    八時十分許，甲○○正向乙○○講解開獎號碼及販賣明牌之際，為警當場查獲，
    並扣得號碼單七十九張。
二、案經桃園縣警察局桃園分局報請臺灣桃園地方法院檢察署檢察官偵查起訴。
    理      由
一、訊據被告甲○○固坦承有於上開時地在現場向乙○○講解六合彩並預測號碼，惟
    矢口否認有何犯行，辯稱該六合彩號碼單係一老頭所販賣，伊係緊鄰其攤位擺攤
    販賣古董云云。經查：右揭事實業據證人乙○○於警訊及偵查中證稱：「甲○○
    告訴我下期六合彩明牌會出二四及二七等二支號碼，甲○○尚未賣時就被警方當
    場查獲」、「就是警方所查獲甲○○向我講解及販售六合彩明牌之人無訛」，而
    查獲當時被告甲○○與乙○○等人圍在一起，拿紅筆在圈明牌等情，亦據承辦警
    員羅勝南於偵查中到場結證，且依查獲當日所攝照片觀之，該擺設六合彩號碼攤
    位旁，並無其他攤位，有照片二張附於偵查卷可稽，被告辯稱當日其係擺攤於旁
    云云，顯然不實，此外復有如事實欄所列被告販售之六合彩號碼單七十九張扣案
    可稽，本件事證已臻明確，被告犯行洵堪認定。
二、核被告所為，係犯刑法第一百五十三條第一款之妨害秩序罪。又被告有如事實欄
    所載之犯罪科刑及執行，有臺灣高等法院檢察署刑案紀錄簡覆表一份在卷可稽，
    ，被告於刑之執行完畢後，五年內再犯有期徒刑以上之本罪，為累犯，應依法加
    重其刑。爰審酌被告犯罪之目的、手段，前曾因妨害秩序案件多次定罪執行，及
    犯罪情節尚非嚴重，及犯罪後之態度等一切情狀，量處如主文所示之刑。
三、扣案六合彩號碼單七十九張，應認係被告所有且供犯罪所用之物，應依刑法第三
    十八條第一項第二款規定宣告沒收。
據上論斷，應依刑事訴訟法第二百九十九條第一項前段，刑法第一百五十三條第一款
、第四十七條、第三十八條第一項第二款，罰金罰鍰提高標準條例第一條前段，判決
如主文。
本案經檢察官張尹敏到庭執行職務。
中      華      民      國      八十九    年    六      月  二十二    日
                                臺灣桃園地方法院刑事第一庭
                                    法  官黃  斯  偉
右正本證明與原本無異。
如不服本判決，應於判決送達後十日內向本院提出上訴狀( 應附繕本 )，上訴於
臺灣高等法院。
                                    書記官  薛  淑  玲
中      華      民      國      八十九     年   六      月    二十六    日
附論罪科刑依據之法條：
刑法第一百五十三條
以文字、圖畫演說或他法，公然為左列行為之一者，處二年以下有期徒刑，拘役或一
千元以下罰金：
一、煽惑他人犯罪者。
二、煽惑他人違背法令，或抗拒合法之命令者。


司法院資訊處製作；財團法人民間司法改革基金會備份。
